# 存货跌价计提问题求助！！！！

提问人：凯凯的爱情 时间：2020-06-04 20:33:07
请问，一家公司的产品是主要是由A产品和B产品 2 种产品构成一起出售，配套一起才能使用，销售合同定价是AB产品合并成一个价格出售，如果存货跌价按照可变现净值计算，如果产品A和B账面成本+加工至完工产品成本仍需成本+税金以及销售费用后大于合同定价或者预计售价，则需要计提减值准备，但是如何将跌价分配到A和B 这 2 个产品中去？？？

回答人：chenyiwei
由于A、B是作为一个整体销售的，因此可以假设其销售的毛利率应当相同，因此对这两者作为一个整体计提的期末跌价准备，应按这两项存货的成本比例在这两者之间分摊。